--- 
title: "Fondamenti di scienza dei dati"
date: "`r Sys.Date()`"
output:
  rmdformats::readthedown:
       highlight: kate
---

```{r setup, echo=FALSE}
library(knitr)
library(rmdformats)

knitr::opts_chunk$set(message = FALSE, warning = FALSE)
```

```{r include=FALSE}
# Dataset utilizzati:

## #Dataset Hackerrank con risposte testuali (ma domande in codice)
library(dplyr)
library(readr)
values = read_csv("C:/Users/Paola Sagliocca/Desktop/UNIUD/6) MATERIALE LEZIONI/FONDAMENTI DI SCIENZA DEI DATI/Esame Fondamenti Scienza dei dati - Paola Sagliocca/HackerRank-Developer-Survey-2018-Values.csv")

```


```{r include=FALSE}
#Dataset Stackoverflow 2018 con risposte testuali
library(readr)
library(dplyr)

StackOverflow = read_csv("C:/Users/Paola Sagliocca/Desktop/UNIUD/6) MATERIALE LEZIONI/FONDAMENTI DI SCIENZA DEI DATI/Esame Fondamenti Scienza dei dati - Paola Sagliocca/StackOverflow-survey_results_public.csv")
```


# COSA E' HACKERRANK?

##

HackerRank è una società tecnologica che mette a disposizione di aziende e sviluppatori una piattaforma online con lo scopo di mettere in contatto sviluppatori e aziende.

Nel 2018 HackerRank ha sottoposto a oltre 25000 utenti, sia sviluppatori che responsabili delle assunzioni nelle aziende, un sondaggio online di 10 minuti per indagare sulle competenze, il background formativo, il ruolo attuale e altro ancora degli sviluppatori che hanno aderito, e sulle esigenze delle aziende al giorno d'oggi.



# IL GENERE DEGLI SVILUPPATORI CHE HANNO RISPOSTO AL SONDAGGIO
Notiamo fin da subuto che c'è una netta minoranza delle donne programmatrici rispetto agli uomini:

```{r echo=FALSE} 
library(dplyr)
library(plotrix)

numeri = values %>%
 group_by(q3Gender) %>%
 summarize(count = n()) 

      
statistica=c( 4122, 125, 20774 )
cols=c("pink", "#E0AFEE", "lightblue")
labs=c("Female","Non-Binary","Male")
perc=round(statistica/sum(statistica)*100)
perc= paste(perc,"%",sep="")
lbs=paste(labs,perc,statistica)

pie(statistica, main= "Genere", labels = lbs, col=cols)

```


# DA DOVE PROVENGONO GLI SVILUPPATORI CHE HANNO RISPOSTO AL SONDAGGIO?

La maggiorparte degli intervistati sia uomini che donne proviene dall'India:
L'India infatti è un paese dal punto di vista tecnologico molto all'avanguardia e che investe molto sullo sviluppo scientifico e informatico.

```{r,echo=FALSE,message=FALSE,warning=FALSE}

library(rworldmap)
library(dplyr)
library(RColorBrewer)

country = values %>%
  group_by(CountryNumeric2) %>%
  count() %>% 
  arrange(desc(n))

m = joinCountryData2Map(as.data.frame(country), joinCode = "NAME", nameJoinColumn="CountryNumeric2", ) 

mapCountryData(m, nameColumnToPlot = "n", mapTitle="Nazionalità",
              colourPalette = brewer.pal(4, "PuRd"),
               oceanCol="#2e889a",
               missingCountryCol="#efddee") 

  
```



## Nazionalità Donne

```{r, echo=FALSE}
library("dplyr")  
library(highcharter)

nazionalità_donne= values %>%
  group_by(CountryNumeric2) %>%
  filter(q3Gender == "Female") %>%
  summarize(count = n()) %>%
  arrange(desc(count)) %>%
  mutate(Country= reorder (CountryNumeric2,count))%>%
  top_n(20) %>%
  

  hchart('bar', hcaes(x = 'Country', y = 'count')) %>% 
  hc_title(text = 'Nazionalità Donne') %>% 
  hc_colors("pink") %>%  
  hc_add_theme(hc_theme_darkunica()) %>%
  hc_xAxis(title = list(text = "Paesi"))

  nazionalità_donne  
```

## Nazionalità Uomini

```{r, echo=FALSE}
library("dplyr")  
library(highcharter)

##grafico che mostra dove gli uomini sono più frequenti
nazionalità_uomini= values %>%
  group_by(CountryNumeric2) %>%
  filter(q3Gender == "Male") %>%
  summarize(count = n()) %>%
  filter(!is.na(CountryNumeric2)) %>%
  arrange(desc(count)) %>%
  mutate(Country= reorder (CountryNumeric2,count))%>%
  top_n(20) %>%
 
  hchart('bar', hcaes(x = 'Country', y = 'count')) %>% 
  hc_title(text = 'Nazionalità uomini') %>% 
  hc_colors("lightblue") %>%  
  hc_add_theme(hc_theme_darkunica()) %>%
  hc_xAxis(title = list(text = "Paesi"))

nazionalità_uomini
```




# CHE ETA' HANNO GLI SVILUPPATORI CHE HANNO RISPOSTO AL SONDAGGIO? 
Vediamo che il picco (oltre 12000 persone) è nel range d'età tra i 18 e i 24 anni e a seguire vi è il range d’età tra 25-34 anni.

```{r, echo=FALSE, fig.align='center'}
 library(dplyr)
library(highcharter)

values %>%
  group_by(q2Age) %>% 
  count() %>%
  ungroup() %>%
 # mutate(percent = round((n / sum(n)) * 100, 2)) %>%
  mutate(Età= reorder (q2Age, n))%>%
  

hchart('line', hcaes(x = 'Età', y = 'n')) %>% 
 hc_title(text = 'Età degli sviluppatori che hanno risposto al sondaggio') %>% 
 hc_colors("#9F2042") %>% 
 hc_add_theme(hc_theme_darkunica()) %>%
 hc_xAxis(title = list(text = "Età "))

```


# A CHE ETA' HANNO INIZIATO A PROGRAMMARE?
Le donne che hanno iniziato a programmare presto (5-10 anni e 11-15 anni) sono pochissime rispetto agli uomini.

```{r, echo=FALSE, fig.align='center'}

library("dplyr")  
library(highcharter)

values %>% 
  filter(!q1AgeBeginCoding %in% '#NULL!') %>% 
    group_by(q3Gender, q1AgeBeginCoding) %>% 
    filter(q3Gender %in% c('Male','Female')) %>%
    count() %>% 

  hchart('column', hcaes(x = 'q1AgeBeginCoding', y = 'n', group = 'q3Gender')) %>% 
  hc_title(text = 'Età in cui hanno iniziato a programmare uomini e donne') %>%
  hc_colors(c("pink", "lightblue")) %>% 
  hc_add_theme(hc_theme_darkunica()) %>%
  hc_xAxis(title = list(text = "A che età hanno iniziazto a porgrammare")) %>% 
  hc_yAxis(title = list(text = "Numero di rispondenti"))


```

# IN QUALE PAESE SI E' INIZIATO A PROGRAMMARE PRIMA?
I Paesi in cu si è iniziato a programmare più presto sono gli Stati Uniti, l'India e il Regno Unito.

```{r, echo=FALSE}
library(dplyr)
library(highcharter)

values%>%
  filter(!is.na(CountryNumeric2), CountryNumeric2!="") %>%  
  filter(q1AgeBeginCoding == "5 - 10 years old") %>%
  group_by(CountryNumeric2) %>%
  summarise(Count = n()) %>%
  arrange(desc(Count)) %>%
  ungroup() %>%
  mutate(Country = reorder(CountryNumeric2,Count)) %>%
 head(15) %>%
  
  hchart('bar', hcaes(x = 'Country', y = 'Count')) %>% 
  hc_title(text = 'In quale Paese si è iniziato a studiare programmazione prima?') %>% 
  hc_colors("#9F2042") %>%  
  hc_add_theme(hc_theme_darkunica()) %>%
  hc_xAxis(title = list(text = "Paesi"))

```

# CHE PERCORSO DI ISTRUZIONE HANNO COMPIUTO UOMINI E DONNE PER ARRIVARE AL LORO STATO ATTUALE? 
La perenutale di ragazzi che imparano da autodidatta è di molto maggiore rispetto a quella delle ragazze.

## Donne

```{r, echo=FALSE}
#--femmine-----
library(dplyr)
library(ggplot2)
library(RColorBrewer)

    gender_Autodidatta_Scuola = values %>% 
     filter(q3Gender %in% c("Male", "Female")) %>% 
     group_by(q3Gender,q6LearnCodeSelfTaught ) %>% 
     count() %>%
     ungroup() %>% 
     group_by(q3Gender) %>%
     mutate(percent = (round(n/sum(n), digits=3))*100)

     s = as.data.frame(gender_Autodidatta_Scuola)
     s$q6LearnCodeSelfTaught = as.character(s$q6LearnCodeSelfTaught)
    # s[which(s$q6LearnCodeSelfTaught==""),]$q6LearnCodeSelfTaught = "Percorso scolastico"   
     s$q6LearnCodeSelfTaught = as.factor(s$q6LearnCodeSelfTaught)

     
female_Autodidatta_Scuola = subset(s, q3Gender=="Female")
pf =
  ggplot(female_Autodidatta_Scuola, aes(x="", y = percent, fill=q6LearnCodeSelfTaught)) + 
  geom_bar(width=1, stat="identity") +
  coord_polar(theta="y", start=0) +
  scale_fill_brewer(palette ="RdPu") +
  theme_minimal() +
  labs(title = "Come hanno imparato a programmare le donne che hanno risposto al sondaggio?", x="")
pf

```

## Uomini

```{r, echo=FALSE}
#--uomini-----
library(dplyr)
library(ggplot2)
library(RColorBrewer)
 
    gender_Autodidatta_Scuola = values %>% 
    filter(q3Gender %in% c("Male", "Female")) %>% 
    group_by(q3Gender,q6LearnCodeSelfTaught ) %>% 
    count() %>%
    ungroup() %>% 
    group_by(q3Gender) %>%
    mutate(percent = (round(n/sum(n), digits=3))*100)

    s = as.data.frame(gender_Autodidatta_Scuola)
    s$q6LearnCodeSelfTaught = as.character(s$q6LearnCodeSelfTaught)
    s[which(s$q6LearnCodeSelfTaught==""),]$q6LearnCodeSelfTaught = "Percorso scolastico"   
    s$q6LearnCodeSelfTaught = as.factor(s$q6LearnCodeSelfTaught)

   
male_Autodidatta_Scuola = subset(s, q3Gender=="Male")
pm = ggplot(male_Autodidatta_Scuola, aes(x="", y = percent, fill=q6LearnCodeSelfTaught)) + 
geom_bar(width=1, stat="identity") +                                                
coord_polar(theta="y", start=0) +                                                    
scale_fill_brewer(palette ="Blues") +                                                               
theme_minimal() +                                                                    
labs(title = "Come hanno imparato a programmare gli uomini che hanno risposto al sondaggio?", x="")  
pm

```


# IN CHE MODO HANNO STUDIATO PROGRAMMAZIONE?
La diffusione di Internet ha stravolto i tradizionali mezzi di apprendimento: Siti e risorse digitali hanno preso il posto dei libri cartacei.

## Donne:

```{r, echo=FALSE}
library(dplyr)
library(highcharter)


colnames(values)[c(235,236,237,238,239,240,241)]= c("StackOverflow", "Youtube", "MOOC","Competition_Coding_Sites","Online_Tutorial", "Books","Academic_Paper")

q30 = c("StackOverflow", "Youtube", "MOOC","Competition_Coding_Sites","Online_Tutorial", "Books","Academic_Paper")



freqCount = function(x){   
  z = data.frame(table(factor(x))) %>% 
    filter(Var1!="") %>%   
    filter(Var1!="#NULL!")
  return(z$Freq)
}

all_female = values %>%
            filter(q3Gender=="Female")

q30_all= subset(all_female,select = q30)  

q30_all_freq = as.data.frame(apply(q30_all,2, freqCount))
q30_all_freq$q30 = row.names(q30_all_freq)
names(q30_all_freq) = c("Frequency","q30")
q30_all_freq = q30_all_freq %>% 
arrange(desc(Frequency))

highchart() %>%
  hc_xAxis(categories = q30_all_freq$q30) %>% 
  hc_add_series(name = "Total", data = q30_all_freq$Frequency, color = "pink") %>%  
  hc_title(text = "<b>Come hanno studiato programmazione le donne</b>",
           margin = 20, align = "center",
           style = list(color = "white", useHTML = TRUE)) %>%  
  hc_add_theme(hc_theme_darkunica()) %>%
  hc_chart(type = "bar")

```


## Uomini:

```{r, echo=FALSE}

library(dplyr)
library(highcharter)


colnames(values)[c(235,236,237,238,239,240,241)]= c("StackOverflow", "Youtube", "MOOC","Competition_Coding_Sites","Online_Tutorial", "Books","Academic_Paper")

q30 = c("StackOverflow", "Youtube", "MOOC","Competition_Coding_Sites","Online_Tutorial", "Books","Academic_Paper")



freqCount = function(x){   
  z = data.frame(table(factor(x))) %>% 
    filter(Var1!="") %>%    
    filter(Var1!="#NULL!")
  return(z$Freq)
}

all_male = values %>%
            filter(q3Gender=="Male")

q30_all= subset(all_male,select = q30)  

q30_all_freq = as.data.frame(apply(q30_all,2, freqCount))
q30_all_freq$q30 = row.names(q30_all_freq)
names(q30_all_freq) = c("Frequency","q30")

q30_all_freq = q30_all_freq %>% 
arrange(desc(Frequency))

highchart() %>%
  hc_xAxis(categories = q30_all_freq$q30) %>% 
  hc_add_series(name = "Total", data = q30_all_freq$Frequency, color = "lightblue") %>%  
  hc_title(text = "<b>Come hanno studiato programmazione le donne</b>",
           margin = 20, align = "center",
           style = list(color = "white", useHTML = TRUE)) %>%  
  hc_add_theme(hc_theme_darkunica()) %>%
  hc_chart(type = "bar")

```


# QUALI PERCORSI UNIVERSITARI SONO STATI I PIU' FREQUENTATI? 
Per entrambi i generi i corsi più gettonati sono Computer Science e ingegneria informatica e a seguire Sistemi informatici. Per le donne vi è, inoltre, la tendenza verso lauree di tipo umanistico, mentre per gli uomini di tipo ingegneristico.

## Donne

```{r,echo=FALSE}
library("dplyr")  
library(highcharter)

StackOverflow %>%
  group_by(UndergradMajor, Gender)%>%
  count()%>%
  ungroup()%>%
  filter(!is.na(UndergradMajor),UndergradMajor!="I never declared a major",Gender == "Female") %>%
  #filter(MajorUndergrad!="I never declared a major")
  mutate(percent = round((n / sum(n)) * 100, 2)) %>%
  mutate( Università= reorder(UndergradMajor, percent)) %>%
  arrange(desc(n))%>%
  
  hchart('bar', hcaes(x = 'Università', y = 'percent')) %>% 
  hc_title(text = 'Quali percorsi universitari sono stati i più frequentai per le donne?') %>% 
  hc_colors("pink") %>% 
  hc_add_theme(hc_theme_darkunica()) %>%
  hc_xAxis(title = list(text = "Università"))
```

## Uomini

```{r, echo=FALSE}
library("dplyr")  
library(highcharter)

StackOverflow %>%
  group_by(UndergradMajor, Gender)%>%
  count()%>%
  ungroup()%>%
  filter(!is.na(UndergradMajor), Gender == "Male", UndergradMajor!= "I never declared a major") %>%
  mutate(percent = round((n / sum(n)) * 100, 2)) %>%
  mutate( Università= reorder(UndergradMajor, percent)) %>%
  arrange(desc(n))%>%
  
  hchart('bar', hcaes(x = 'Università', y = 'percent')) %>% 
  hc_title(text = 'Quali percorsi universitari sono stati i più frequentati per gli uomini?') %>% 
  hc_colors("lightblue") %>% 
  hc_add_theme(hc_theme_darkunica()) %>%
  hc_xAxis(title = list(text = "Università"))

```


# ATTUALMENTE CHE LAVORO STANNO SVOLGENDO?
I lavori più svolti sono: Software Engineering, Web Development, Software Architecture, Data Scientist, Data Analist, Network and Database Administrator...

## 

```{r, echo=FALSE}
library(dplyr)
library(plotrix)
library(tm)
library(wordcloud2)
library(wordcloud)
library("RColorBrewer")


wordcloud(values$q0009_other,scale=c(4,.5),
          min.freq=1,
          max.words=100,
	        random.order= FALSE,
        	random.color=FALSE, 
        	rot.per=0.1,
        	colors=brewer.pal(8, "Dark2"),
        	ordered.colors=FALSE,
        	use.r.layout=FALSE,
	        fixed.asp=TRUE)
```

## 

```{r, echo=FALSE}
library("dplyr")  
library(highcharter)

values %>%
  group_by(q9CurrentRole) %>% 
  filter(q9CurrentRole!="Student")%>%
  count() %>%
  ungroup() %>%
  mutate(percent = round((n / sum(n)) * 100, 2)) %>%
  arrange(desc(n))%>%
  
hchart('bar', hcaes(x = 'reorder(q9CurrentRole, percent)', y = 'percent')) %>% 
  hc_title(text = 'Che lavoro stanno svolgendo attualmente') %>% 
  hc_colors("#9F2042") %>% 
  hc_add_theme(hc_theme_darkunica()) %>%
  hc_xAxis(title = list(text = "Other Expectations - Unigram"))


```

# QUAL E' IL LORO LIVELLO DI LAVORO?
Le donne hanno molta più probabilità di essere in posizioni junior rispetto agli sviluppatori uomini.

## Donne

```{r, echo=FALSE}
library("dplyr")  
library(highcharter)
library(RColorBrewer)

values %>%
group_by(q8JobLevel) %>%
filter(q3Gender %in% 'Female') %>%  
filter(!q8JobLevel %in% c('Student','')) %>% 
count() %>% 
ungroup()%>%

mutate(percent = round((n / sum(n)) * 100, 2)) %>%
  
#hchart("treemap", hcaes(x = 'q8JobLevel', value = 'percent',color = 'n')) 
 

 hchart(
    "treemap", 
    hcaes(x = q8JobLevel, value = percent, color = n)
    ) %>%
 hc_colorAxis(minColor = brewer.pal(9, "RdPu")[1],
               maxColor = brewer.pal(9, "RdPu")[4])
```

## Uomini

```{r, echo=FALSE}
   #Livello di lavoro uomini

library(highcharter)
library(dplyr)

values %>%
  filter(q3Gender %in% c('Male')) %>% 
  filter(!q8JobLevel %in% c('Student','')) %>% 
  group_by(q8JobLevel) %>%  
  count() %>% 
ungroup()%>%

mutate(percent = round((n / sum(n)) * 100, 2)) %>%

  hchart(
    "treemap", 
    hcaes(x = q8JobLevel, value = percent, color = n)
    ) %>%
 hc_colorAxis(minColor = brewer.pal(9, "Blues")[1],
               maxColor = brewer.pal(9, "Blues")[4])
```


# CAMPI IN EVOLUZIONE NELL INFORMATICA
Data science,Big Data, App/Web Development, Cyber security, Cloud Computing, Artificial Intelligence, Machine Learning, Robotics, Blockchain,

```{r, echo=FALSE}
library(dplyr)
library(plotrix)
library(tm)
library(wordcloud2)
library(wordcloud)
library(RColorBrewer)


wc = wordcloud(values$q0027_other,scale=c(4,.5),min.freq=2,max.words=100,
	random.order= FALSE, random.color=FALSE, rot.per=.1,
	colors=brewer.pal(8, "Dark2"),ordered.colors=FALSE,use.r.layout=FALSE,
	fixed.asp=TRUE)
```

# A QUALI COMPETENZE PRESTANO PIU' ATTENZIONE I RESPONSABILI DELLE ASSUNZIONI AL MOMENTO DELLA CANDIDATURA?

## Cosa guardano maggiormente i responsabili delle aziende in un curriculum:
Le esperienze lavorative pregresse e il percorso universitario sono fattori fondamental che influiscono sulla candidatura, tuttavia c'è anche un'altra cosa che interessa ai responsabili delle assunzioni: le pubblicazioni e i progetti personali.

```{r, echo=FALSE}
library("dplyr")  
library(highcharter)

cols_q20 = names(values)[71:83] 

new_list = list()   
for(i in 1:13){   
    new_list[[i]] = values %>% 
                     group_by_(cols_q20[i]) %>%
                     count() %>% 
                     rename('q20' = !!cols_q20[i])
}

skills = bind_rows(new_list)
skills %>% 
  filter(! q20 %in% c('','#NULL!' )) %>%
  group_by(q20) %>% arrange(desc(n)) %>% 
 
  hchart('column', hcaes(x = 'q20', y = 'n')) %>% 
  hc_title(text = 'COSA GUARDANO I RESPONSABILI DELLE ASSUNZIONI IN UN CURRICULUM') %>% 
  hc_colors("#9F2042") %>% 
  hc_add_theme(hc_theme_darkunica()) %>%
  hc_xAxis(title = list(text = "Skills"))
```

## Linguaggi di programmazione più richiesti dalle aziende:
Al giorno d'oggi Javascript e Java sono oramai diventate fondamentali per entrare nel mondo del lavoro.

```{r, echo=FALSE}
library(highcharter)
library(dplyr)

cols_q20 = names(values)[97:113]  

new_list = list()

for(i in 1:17){                  
  new_list[[i]] = values %>%     
    #filter(q3Gender %in% 'Female') %>%    
  group_by_(cols_q20[i]) %>% 
  count() %>% 
  rename('q20' = cols_q20[i])
               }

linguaggi = bind_rows(new_list)   
linguaggi %>% 
  filter(! q20 %in% c('','#NULL!' )) %>% 
  group_by(q20) %>%
  arrange(desc(n)) %>% 
  
  
hchart('column', hcaes(x = 'q20', y = 'n')) %>% 
hc_title(text = ' LINGUAGGI DI PROGRAMMAZIONE PIU RICHIESTI DALLE AZIENDE') %>% 
hc_colors("#9F2042") %>% 
hc_add_theme(hc_theme_darkunica()) %>%
hc_xAxis(title = list(text = "Linguaggi"))

```


## Abilità più richieste dalle aziende:
Per i responsabili delle assunzioni non sono importanti solo le competenze tecniche, ma anche capacità intrinseche come la capacità di risolvere i problemi e il debugging.

```{r, echo=FALSE}
library(dplyr)
library(highcharter)

cols_q20 = names(values)[86:95]  


new_list = list() 


for(i in 1:10){  
    new_list[[i]] = values %>%                  
                    group_by_(cols_q20[i]) %>%  
                    count() %>%                 
                    rename('q20' = cols_q20[i])  
  }



big_list = bind_rows(new_list)
big_list %>%     
  filter(! q20 %in% c('','#NULL!' )) %>%   
  group_by(q20) %>%
  arrange(desc(n))%>%  
  
  hchart('column', hcaes(x = 'q20', y = 'n')) %>% 
    hc_title(text = 'ABILITA PIU RICHIESTE DALLE AZIENDE') %>% 
    hc_colors("#9F2042") %>% 
    hc_add_theme(hc_theme_darkunica()) %>%
    hc_xAxis(title = list(text = "Abilità"))
```

# CONCLUSIONI

Per riepilogare...

In questa analisi abbiamo constatato che:

* Nonostante l'impegno di questi ultimi anni a livellare le differenze di genere, ancora nel 2018 esisteva una effettiva discrepanza tra uomini e donne in campo informatico;

* Per entrare al meglio nel mondo del lavoro bisogna sviluppare capacità di problem solving e debuggin, imparare i linguaggi di programmazione più richiesti e soprattutto sviluppare progetti personali e pubblicazioni.

